【裁判字號】    90,聲,1589
【裁判日期】    901210
【裁判案由】    
【裁判全文】
臺灣嘉義地方法院民事裁定  九十年度聲字第一五八九號
    聲  請  人  甲○○
    相  對  人  乙○○
右當事人間聲請停止執行事件，本院裁定如左：
    主      文
聲請人供擔保新臺幣貳佰柒拾伍萬元後，本院九十年執字第一四一號票款執行事件之
強制執行程序，於本院九十年度簡上字第八七號確認本票債權不存在事件判決確定、
和解、撤回起訴前應暫予停止。
    理      由
一、按有回復原狀之聲請或提起再審或異議之訴，或對於和解為繼續審判之請求，或
    提起宣告調解無效之訴，撤銷調解之訴，或對於法院因強制執行法第四條第一項
    第五款之裁定提起抗告時，法院因必要情形，或依聲請定相當並確實之擔保，得
    為停止強制執行之裁定，強制執行法第十八條第二項定有明文。又按發票人主張
    本票係偽造、變造者，應於接到非訟事件法第一百條所定裁定後二十日之不變期
    間內，對執票人向為裁定法院提起確認之訴。發票人證明已依前項規定提起訴訟
    時，執行法院應停止強制執行。但得依執票人聲請，許其提供相當擔保，繼續強
    制執行，亦得依發票人聲請，許其提供相當擔保，停止強制執行，非訟事件法第
    一百零一條定有明文。再查：准許本票強制執行之裁定、准許拍賣抵押物之裁定
    及有執行力之公證書，性質上均屬非訟事件，初無確定實體上法律關係之效力。
    故非訟事件法第一百零一條第二項、強制執行法第十八條第二項及公證法第十一
    條第三項，為兼顧債務人之權益，乃分別情形設其停止執行之規定。司法院大法
    官會議釋字第一八二號並就許可拍賣抵押物之裁定，參攷非訟事件法第一百零一
    條第二項及公證法第十一條第三項之規定，進一步解釋抵押人如主張有不得強制
    執行之事由而提起訴訟時，亦得依法聲請停止執行。本票經法院裁定准許強制執
    行後，債務人如基於本票偽造、變造以外之原因，而提起確認本票債權不存在訴
    訟者，亦應許其提供擔保，停止執行，以避免債務人發生不能回復之損害，似與
    非訟事件法第一百零一條第二項所定因偽造、變造而提起確認本票債權不存在訴
    訟之情形，並無不同，最高法院八十五年度台抗字第一三七號裁判著有明文。
二、本件聲請人以其經向本院提起確認本票債權不存在之訴，並經本院簡易庭以八十
    九年度朴簡字第一三七號判處勝訴，現正上訴中（本院九十年度簡上字第八七號
    事件）為理由，聲請裁定停止九十年度執字第一四一號執行事件之強制執行。
三、本院調取該執行卷宗及八十九年度朴簡字第一三七號事件卷宗審究並揆之前開法
    條、判決意旨，認為聲請人之聲請為有理由，應予准許。
四、依強制執行法第十八條第二項裁定如主文。
中      華      民      國    九十      年    十二    月      十      日
~B臺灣嘉義地方法院民事第一庭
~B    法  官  黃國益
右為正本係照原本作成。
如對本裁定抗告應於送達後十日內向本院提出抗告狀。
中      華      民      國    九十      年    十二    月      十      日
~B    書記官  侯學義


司法院資訊處製作；財團法人民間司法改革基金會備份。
